臺灣士林地方法院民事裁定
109年度重勞訴字第21號
原      告  鄭新添  
被      告  好市多股份有限公司
法定代理人  趙建華  
訴訟代理人  沈以軒律師
複  代理人  郭銘濬律師
訴訟代理人  陳佩慶律師                    
            林晉源律師
追加  被告  趙建華  
上列原告與被告好市多股份有限公司間請求確認僱傭關係等事件
，原告於民國111年11月15日當庭追加趙建華為被告部分，本院
裁定如下：
    主  文
原告追加之訴駁回。
追加之訴訴訟費用由原告負擔。
    理  由
一、按所謂請求之基礎事實同一，係指變更或追加之訴與原訴之
    原因事實，有其社會事實上之共通性及關聯性，而就原請求
    所主張之事實及證據資料，於變更或追加之訴得加以利用，
    且無害於他造當事人程序權之保障，俾符訴訟經濟者稱之。
    又訴訟標的對於數人必須合一確定者，追加其原非當事人之
    人為當事人，無礙被告之防禦及訴訟之終結，應許其追加，
    固為民事訴訟法第256條第4款及第255條第1項所明定。惟該
    條款所謂訴訟標的對於數人必須合一確定，係指依法律之規
    定必須數人一同起訴或數人一同被訴，當事人之適格始無欠
    缺；或數人在法律上各有獨立實施訴訟之權能，而其中一人
    起訴或一人被訴時，所受之本案判決依法律之規定對於他人
    亦有效力者而言。再訴訟標的對於數人必須合一確定者，係
    指依法律之規定必須數人一同起訴或一同被訴，否則其當事
    人之適格即有欠缺，原告即因此不能獲得本案之勝訴判決而
    言。依民事訴訟法第256條第4款規定，固准許原告於第一審
    得追加原非當事人之人為當事人。惟若無上開情事，則非經
    他方當事人之同意，尚不容許原告於訴狀送達後任意追加原
    非當事人之他人為當事人（最高法院91年度台抗字第648號
    、87年度台抗字第137號、89年度台抗字第54號裁定意旨參
    照）
二、原告於民國111年11月15日最後一次言詞辯論期日當庭追加
    請求：㈠被告與追加被告甲○○應自109年4月28日起至原告復
    職日之前一日止，按年於5月3日前給付原告彈性休假薪資及
    差額（首期、末期未滿1年者，按日數比例折算，且每日薪
    資之計算標準，應以每年9月18日調薪3%後，且應加計月薪
    主管110年3月非例行性調薪薪資即當年度總薪資再加計新臺
    幣〈下同〉10萬元為基礎），及每年5月各期應給付日之翌日
    起至清償日止，按年息5%計算之利息。㈡被告與追加被告甲○
    ○應自106年11月14日起至同意原告復職日之前一日止，按月
    於每月各該月次5日前給付原告於工作日之30分鐘延長加班
    費薪資及差額（首期、末期未滿1年者，按日數比例折算，
    且每日薪資之計算標準，應以每年9月18日調薪3%後，且應
    加計月薪主管110年3月非例行性調薪薪資即當年度總薪資再
    加計10萬元為基礎），及自各期應給付日之翌日起至清償日
    止，按年息5%計算之利息。㈢被告與追加被告甲○○應給付原
    告於111年10月17日、11月7日、11月15日出庭之公假薪資（
    每日薪資之計算標準，應以每年9月18日調薪3%後，且應加
    計月薪主管110年3月非例行性調薪薪資即當年度總薪資再加
    計10萬元為基礎），及自各期應給付日之翌日起至清償日止
    ，按年息5%計算之利息（見本院卷四第11-12頁）。查原告
    就上開請求追加甲○○為被告，係以僱傭關係存在為理由（見
    本院卷四第11-12頁），然僱傭契約之當事人為原告及被告
    ，而被告為法人，追加被告甲○○係其之法定代理人，非屬該
    契約之當事人，難認追加被告甲○○與被告之契約利益同一；
    又被告已當庭表示不同意原告之追加（見本院卷四第12頁）
    ；且原訴訟標的對於甲○○在法律上亦無合一確定之必要，依
    上開說明，原告所為訴之追加，於法未合，不應准許。
三、爰裁定如主文。
中　　華　　民　　國　　111 　年　　11　　月　　28　　日
　　　　　　　　　勞動第一庭　法　官　張新楣
以上正本係照原本作成。
如對本裁定抗告，應於裁定送達後10日內向本院提出抗告狀，並
繳納抗告費新臺幣1,000元。
中　　華　　民　　國　　111 　年　　11　　月　　28　　日
　　　　　　　　　　　　　　　書記官　葉乙成